# 请教陈老师：政府委托管理资产问题

提问人：sxbell 时间：2018-07-27 20:23:38
请教陈老师及各位： 某企业取得政府授予的特许经营权n年，政府将相关资产委托该企业管理并无偿使用，该资产的维修、更新改造由企业负责，在经营期满后即n+1年时，要求企业将该资产完好（确保正常使用）交回。 问题： 1 、企业接受委托管理的资产是否可以入账并计提折旧？如果可以，账务如何处理？ 2 、该资产后续发生的维修、更新改造支出，账务如何处理？ 3 、与该资产相关的费用支出，企业所得税如何考虑？

回答人：chenyiwei
要看具体的特许经营条款而定。例如，受托管理的资产是否限定为必须为社会公众提供公共服务，且对服务标准、提供服务的对象、收费标准及其调整等作出明确规定？如果是则属于BOT模式。根据《企业会计准则解释第 2 号》第五条规定，此时“如果该资产构成授予方应付合同价款的一部分，不应作为政府补助处理。项目公司自授予方取得资产时，应以其公允价值确认，未提供与获取该资产相关的服务前应确认为一项负债”。此时确认资产的借方应当是无形资产或者金融资产，不是固定资产。 在上述情况下，该资产后续发生的维修、更新改造支出，应计入相关年度的营业成本。如果合同对每个多长时间进行一次大修理或更新重置等作出明确规定的，或者对资产应达到的保养状态作出明确规定的，则可能在两次维修和更新改造的间隔期间内预提相关支出并确认为预计负债。